臺灣臺中地方法院民事判決　九十四年度訴字第三四六號
　　原　　　告　乙○○
　　訴訟代理人　吳中和律師
　　被　　　告　甲○○
　　被　　　告　丙○○
右當事人間請求返還土地事件，本院於民國九十四年五月十六日言詞辯論終結，判決
如下：
    主      文
被告甲○○應將坐落台中縣后里鄉○○段二四九之一八地號土地上如附圖所示Ｃ部分
面積二十七平方公尺之地上物清除，並將土地返還原告。
被告丙○○應將坐落台中縣后里鄉○○段二四九之一八地號土地上如附圖所示Ｄ部分
面積三十九平方公尺之地上物清除，並將土地返還原告。
訴訟費用由被告甲○○負擔百分之四十一，被告丙○○負擔百分之五十九。
本判決得假執行。
    事實及理由
一、原告主張：坐落台中縣后里鄉○○段二四九之一八地號土地（以下簡稱二四九之
    一八地號土地），為原告所有，而被告甲○○、丙○○分別無權占有該土地如附
    圖所示Ｃ部分二十七平方公尺、Ｄ部分三十九平方公尺種植農作，爰依民法第七
    百六十七條規定，請求被告二人將無權占用系爭土地部分之地上物清除，將土地
    返還原告。並聲明：(一)如主文第一、二項所示；(二)願供擔保，請准宣告假執行。
二、被告二人陳述：占用原告的土地願意返還原告。
三、得心證之理由：
  (一)原告主張二四九之一八地號土地為其所有之事實，業據其提出土地登記謄本為
      證。又本院於民國九十四年四月十二日會同兩造及台中縣豐原地政事務所測量
      員至現場勘驗，並囑託測量員實施鑑測，結果為被告甲○○耕作範圍占用原告
      土地部分如附圖Ｃ所示面積二十七平方公尺；被告丙○○耕作範圍占用原告土
      地部分如附圖Ｄ所示面積三十九平方公尺，此有本院勘驗筆錄及台中縣豐原地
      政事務所九十四年四月二十二日豐地測字第0940003214號函檢送之土地複丈成
      果圖（經引用為本判決附圖）在卷可稽。從而原告主張其土地遭被告二人占用
      之事實，堪信為真實。
  (二)按民法第七百六十七條規定：「所有人對於無權占有或侵奪其所有物者，得請
      求返還之。對於妨害其所有權者，得請求除去之。有妨害其所有權之虞者，得
      請求防止之。」茲查，被告二人耕作範圍越界使用原告之土地，已如前述，而
      被告二人並未舉證證明有使用原告土地之權源，故屬無權占有。從而原告本於
      所有權，請求被告二人將土地上農作物清除，並將土地返還原告，於法即無不
      合。
  (三)綜上所述，原告請求被告甲○○應將二四九之一八地號土地上如附圖所示Ｃ部
      分面積二十七平方公尺之地上物清除，並將土地返還原告；被告丙○○應將二
      四九之一八地號土地上如附圖所示Ｄ部分面積三十九平方公尺之地上物清除，
      並將土地返還原告，為有理由，應予准許。
  (四)本件為所命給付價額未逾新臺幣五十萬元之判決，爰依職權宣告假執行。
四、訴訟費用負擔及宣告假執行之依據：民事訴訟法第七十八條、第八十五條第一項
    但書、第三百八十九條第一項第五款。
中　　　華　　　民　　　國　　九十四　　年　　　五　　　月　　　三十　　日
　　　　　　　　　　　　　　　　　臺灣臺中地方法院民事第一庭
~B法　官　游文科
右正本係照原本作成。
如對本判決上訴，須於判決送達後二十日內向本院提出上訴狀（須附繕本）。
中　　　華　　　民　　　國　　九十四　　年　　　五　　　月　　　三十　　日
~B書記官
